it: Opzioni di personalizzazione: Messaggio personalizzabile; Monogramma; Nessuna; Nome personalizzato; Altro
sk-SK: Možnosti prispôsobenia: Vlastná správa; Monogram; Žiadny; Personalizované meno; Iné
ko: 개인화 옵션: 맞춤 메시지; 모노그램; 없음; 맞춤화된 이름; 기타
el: Επιλογές εξατομίκευσης: Προσαρμοσμένο μήνυμα; Μονόγραμμα; Κανένα; Εξατομικευμένο όνομα; Άλλο
nl: Personalisatieopties: Aangepast bericht; Monogram; Geen; Gepersonaliseerde naam; Andere
pt-BR: Opções de personalização: Mensagem personalizada; Monograma; Nenhum; Nome personalizado; Outro
vi: Tùy chọn cá nhân hóa: Thông điệp tùy chỉnh; Chữ lồng; Không có; Tên cá nhân hóa; Khác
hu: Személyre szabási lehetőségek: Egyéni üzenet; Monogram; Egyik sem; Személyre szabott név; Egyéb
ja: パーソナライゼーションのオプション: カスタムメッセージ; モノグラム; なし; パーソナライズされた名前; その他
es: Opciones de personalización: Mensaje personalizado; Monograma; Ninguno; Nombre personalizado; Otros
zh-CN: 个性化方案: 定制消息; 字母组合; 无; 个性化名字; 其他
bg-BG: Опции за персонализиране: Потребителско съобщение; Монограм; Няма; Персонализирано име; Други
fr: Options de personnalisation: Message personnalisé; Monogramme; Aucune; Nom personnalisé; Autre
da: Tilpasningsmuligheder: Brugerdefineret besked; Monogram; Ingen; Personligt navn; Andet
th: ตัวเลือกส่วนบุคคล: ข้อความที่กำหนดเอง; โมโนแกรม; ไม่มี; ชื่อที่ปรับให้เหมาะกับแต่ละบุคคล; อื่นๆ
pt-PT: Opções de personalização: Mensagem com personalização; Monograma; Nenhum; Nome personalizado; Outro
ru: Возможности персонализации: Пользовательское сообщение; Монограмма; Нет; Персонализированное имя; Другое
sl-SI: Možnosti personalizacije: Sporočilo po meri; Monogram; Brez; Personalizirano ime; Drugo
cs: Možnosti personalizace: Vlastní zpráva; Monogram; Žádné; Personalizované jméno; Jiné
nb: Alternativer for personalisering: Egendefinert melding; Monogram; Ingen; Egendefinert navn; Annet
pl: Opcje personalizacji: Wiadomość niestandardowa; Monogram; Brak; Spersonalizowana nazwa; Inne
zh-TW: 個人化選項: 自訂訊息; 字母組合; 無; 個人化名稱; 其他
fi: Personointivaihtoehdot: Mukautettu viesti; Monogrammi; Ei mitään; Henkilökohtainen nimi; Muu
hr-HR: Mogućnosti personalizacije: Prilagođena poruka; Monogram; Nema; Personalizirano ime; Ostalo
tr: Kişiselleştirme seçenekleri: Özel mesaj; Monogram; Hiçbiri; Kişiselleştirilmiş ad; Diğer
de: Personalisierungsoptionen: Benutzerdefinierte Nachricht; Monogramm; Keine; Personalisierter Name; Sonstiges
ro-RO: Opțiuni de personalizare: Mesaj personalizat; Monogramă; Niciuna; Nume personalizat; Altele
en: Personalization options: Custom message; Monogram; None; Personalized name; Other
sv: Anpassningsalternativ: Anpassat meddelande; Monogram; Inga; Personligt namn; Övrigt
lt-LT: Asmeninio pritaikymo galimybės: Pasirinktinis pranešimas; Monograma; Nėra; Personalizuotas pavadinimas; Kita